臺灣板橋地方法院刑事判決　　　　　　94年度訴緝字第223 號
公　訴　人　臺灣板橋地方法院檢察署檢察官
被　　　告　甲○○
上列被告因違反毒品危害防制條例案件，由檢察官提起公訴（94
年度毒偵字第3248號）及移送併辦（94年度核退毒偵字第1805號
），經本院合議庭裁定由受命法官獨任進行簡式審判程序，判決
如下：
    主  文
甲○○連續施用第一級毒品，累犯，處有期徒刑壹年陸月，扣案
海洛因柒包（淨重共拾捌點壹公克），沒收銷燬，電子磅秤
壹個，沒收；又連續施用第二級毒品，累犯，處有期徒刑拾月，
扣案安非他命柒包（驗餘淨重共壹佰肆拾肆點陸公克），沒收銷
燬，電子磅秤壹個，沒收。應執行有期徒刑貳年貳月，扣案海洛
因柒包（淨重共拾捌點壹公克）、安非他命柒包（驗餘淨重
共壹佰肆拾肆點陸公克），均沒收銷燬，電子磅秤壹個，沒收。
    事　實
一、甲○○曾因違反麻醉藥品管理條例案件，於民國（下同）84
    年8 月10日，經本院以84年度訴字第1396號刑事判決判處有
    期徒刑9 月，85年8 月21日判決確定；又因違反麻醉藥品管
    理條例案件，於85年8 月2 日，經本院以85年度訴字第164
    號刑事判決判處有期徒刑8 月（非法吸用化學合成麻醉藥品
    ）、8 月（轉讓化學合成麻醉藥品）、5 年4 月（非法販賣
    化學合成麻醉藥品），其中有期徒刑8 月、8 月部分於85年
    12月3 日先行確定，另非法販賣化學合成麻醉藥品部分，於
    86年3 月26日，經臺灣高等法院以85年度上訴字第4851號刑
    事判決駁回上訴，嗣於86年6 月27日，經最高法院以86年度
    台上字第3920號刑事判決駁回上訴而告確定。上開罪刑，於
    86年9 月17日，經臺灣高等法院以86年度聲字第1289號裁定
    應執行有期徒刑7 年確定，刑期起算日期為85年9 月28日，
    指揮書原載執行完畢日期為92年7 月3 日，縮刑期滿日期為
    92年4 月16日，88年6 月21日因假釋出監，嗣經撤銷假釋，
    應執行殘刑3 年9 月26日；又因違反毒品危害防制條例案件
    ，於89年5 月31日，經本院以89年度易字第1468號刑事判決
    判處有期徒刑5 月，89年9 月20日判決確定，前開刑期接續
    執行，起算日期為89年12月12日，於93年11月30日縮刑執行
    完畢。又其曾因施用毒品案件，於89年3 月17日，經本院以
    89年度毒聲字第1988號裁定送觀察、勒戒，嗣因認有繼續施
    用毒品傾向，於89年3 月29日，經本院以89年度毒聲字第22
    10號裁定送強制戒治，起算日期為89年3 月29日，指揮書執
    行完畢日期為90年3 月28日，嗣於89年11月14日，經本院以
    89年度毒聲字第6548號裁定停止戒治，所餘期間付保護管束
    ，於89年12月12日出所，保護管束期滿未經撤銷，以已執行
    完畢論。詎甲○○猶不知心生悔悟，竟基於施用第一級毒品
    海洛因、第二級毒品安非他命之概括犯意，自強制戒治執行
    完畢釋放後，5 年內之94年3 月22日某時起至94年4 月25日
    某時止，在臺北縣板橋市○○路202 巷13弄8 號，分別多次
    施用第一級毒品海洛因（以香菸沾取）及第二級毒品安非他
    命（使用自製吸食器），其間先後為警查獲（查獲時間、查
    獲地點、查獲機關、扣案物品均詳如附表所示）。
二、案經臺北縣政府警察局新莊分局移送臺灣板橋地方法院檢察
    署檢察官偵查起訴及移送併辦。
　　理　由
一、按依刑事訴訟法第284 條之1 之規定，除簡式審判程序及簡
    易程序案件外，第一審應行合議審判，復依同法第273 條之
    1 第1 項之規定，除被告所犯為死刑、無期徒刑、最輕本刑
    為三年以上有期徒刑之罪或高等法院管轄第一審案件者外，
    於第一次審判期日前之準備程序進行中，被告先就被訴事實
    為有罪之陳述時，審判長得告知被告簡式審判程序之旨，並
    聽取當事人、代理人、辯護人及輔佐人之意見後，裁定進行
    簡式審判程序。查被告甲○○所犯係死刑、無期徒刑、最輕
    本刑為三年以上有期徒刑以外之罪，其於準備程序中就被訴
    事實為有罪之陳述，經法官告知簡式審判程序之旨，並聽取
    公訴人、被告之意見後，業經本院合議庭依上開修正公布施
    行之刑事訴訟法規定裁定由受命法官獨任進行簡式審判程序
    ，合先敘明。
二、訊據被告甲○○坦承前開犯罪事實，而被告於前開經警查獲
    後所採集之尿液檢體，經台灣檢驗科技股份有限公司檢驗，
    結果均呈安非他命類、鴉片類陽性反應，此有臺北縣政府警
    察局新莊分局偵辦毒品危害防制條例案被移送人姓名代碼對
    照表、臺北縣政府警察局中和分局毒品案犯罪嫌犯〈人〉姓
    名及代碼對照表、台灣檢驗科技股份有限公司於94年5 月11
    日、94年4 月13日分別出具之濫用藥物尿液檢驗報告各1 紙
    （見臺灣板橋地方法院檢察署94年度毒偵字第3248號卷第7
    頁、第8 頁、臺灣板橋地方法院檢察署94年度毒偵字第1860
    號卷第31頁、臺灣板橋地方法院檢察署94年度核退毒偵字第
    1805號卷第9 頁）附卷足憑，復有扣案海洛因7 包〈淨重共
    38.13 公克〉（鑑定結果見臺灣板橋地方法院檢察署94年度
    核退毒偵字第1805號卷第4 頁之法務部調查局94年5 月17日
    調科壹字第060009799 號鑑定通知書）、安非他命7 包〈原
    淨重共144.7 公克，驗餘淨重共144.6 公克〉（鑑定結果見
    臺灣板橋地方法院檢察署94年度核退毒偵字第1805號卷第3
    頁之內政部警政署刑事警察局94年5 月23日刑鑑字第094006
    0576號鑑定書）足資佐證，堪認被告前開施用第一級毒品海
    洛因、第二級毒品安非他命之自白與事實相符。又被告曾因
    施用毒品案件，於89年3 月17日，經本院以89年度毒聲字第
    1988號裁定送觀察、勒戒，嗣因認有繼續施用毒品傾向，於
    89年3 月29日，經本院以89年度毒聲字第2210號裁定送強制
    戒治，起算日期為89年3 月29日，指揮書執行完畢日期為90
    年3 月28日，嗣於89年11月14日，經本院以89年度毒聲字第
    6548號裁定停止戒治，所餘期間付保護管束，於89年12月12
    日出所，保護管束期滿未經撤銷，以已執行完畢論，此有臺
    灣高等法院被告前案紀錄表1 份附卷足稽，其於強制戒治執
    行完畢釋放後，5 年內再犯本案施用第一級毒品海洛因、第
    二級毒品安非他命之犯行，核與毒品危害防制條例第23條第
    2 項之規定相符。從而，本案事證已臻明確，被告犯行洵堪
    認定，自應依法論科。
三、核被告甲○○所為，係犯毒品危害防制條例第10條第1 項、
    第2 項之施用第一級毒品罪、施用第二級毒品罪。被告施用
    前後持有第一級毒品海洛因、第二級毒品安非他命之低度行
    為各為其施用之高度行為所吸收而均不另論罪。被告多次犯
    行，時間緊接、方法相同、觸犯構成要件相同之罪名，顯係
    基於概括之犯意為之，係連續犯，應依刑法第56條之規定各
    論以一罪，並依法加重其刑。起訴書雖未敘及被告於94年4
    月25日為警採尿前26小時、96小時內某時各施用第一級毒品
    海洛因、第二級毒品安非他命1 次以外之本案其餘犯行，惟
    該等犯行與起訴之犯罪事實有連續犯之裁判上一罪關係，為
    起訴效力所及，本院自應併予審理，又移送併辦（94年度核
    退毒偵字第1805號）之犯行與起訴之犯罪事實有連續犯之裁
    判上一罪關係，為起訴效力所及，本院亦應併予審理。被告
    所犯上開二罪，犯意各別、行為互殊，觸犯構成要件相異之
    罪名，自應分論併罰。查被告甲○○曾因違反麻醉藥品管理
    條例案件，於84年8 月10日，經本院以84年度訴字第1396號
    刑事判決判處有期徒刑9 月，85年8 月21日判決確定；又因
    違反麻醉藥品管理條例案件，於85年8 月2 日，經本院以85
    年度訴字第164 號刑事判決判處有期徒刑8 月（非法吸用化
    學合成麻醉藥品）、8 月（轉讓化學合成麻醉藥品）、5 年
    4 月（非法販賣化學合成麻醉藥品），其中有期徒刑8 月、
    8 月部分於85年12月3 日先行確定，另非法販賣化學合成麻
    醉藥品部分，於86年3 月26日，經臺灣高等法院以85年度上
    訴字第4851號刑事判決駁回上訴，嗣於86年6 月27日，經最
    高法院以86年度台上字第3920號刑事判決駁回上訴而告確定
    。上開罪刑，於86年9 月17日，經臺灣高等法院以86年度聲
    字第1289號裁定應執行有期徒刑7 年確定，刑期起算日期為
    85年9 月28日，指揮書原載執行完畢日期為92年7 月3 日，
    縮刑期滿日期為92年4 月16日，88年6 月21日因假釋出監，
    嗣經撤銷假釋，應執行殘刑3 年9 月26日；又因違反毒品危
    害防制條例案件，於89年5 月31日，經本院以89年度易字第
    1468號刑事判決判處有期徒刑5 月，89年9 月20日判決確定
    ，前開刑期接續執行，起算日期為89年12月12日，於93年11
    月30日縮刑執行完畢，此有臺灣高等法院被告前案紀錄表1
    份在卷可稽，其於5 年內再犯有期徒刑以上本案之罪，應依
    刑法第47條之規定論以累犯，並依法遞加重其刑。爰審酌被
    告前因施用化學合成麻醉藥品、毒品案件，先後經觀察、勒
    戒、強制戒治及刑之宣告，猶不知心生警惕仍為本案犯行之
    犯罪動機、目的、手段、所生危害及其品行、智識程度、犯
    罪後坦承犯行，態度尚佳等一切情狀，各量處如主文所示之
    刑，並定其應執行之刑，以資懲儆。
四、扣案海洛因7 包（淨重共38.13 公克）、安非他命7 包（驗
    餘淨重共144.6 公克）係本案查獲之毒品，應依毒品危害防
    制條例第18條第1 項前段之規定宣告沒收銷燬；另扣案電子
    磅秤1 個，足認係供被告為本案犯罪所用（施用第一級毒品
    海洛因、第二級毒品安非他命）之物，且係被告所有，業據
    其供明無訛，爰依刑法第38條第1 項第2 款之規定宣告沒收
    。
據上論斷，應依刑事訴訟法第273 條之1 第1 項、第299 條第1
項前段，毒品危害防制條例第10條第1 項、第2 項、第18條第1
項前段、第23條第2 項，刑法第11條前段、第56條、第47條、第
38條第1 項第2 款、第51條第5 款，判決如主文。
本案經檢察官蘇揚旭到庭執行職務。
中　　華　　民　　國　　94　　年　　12　　月　  30    日
                  刑事第十六庭  法  官  陳鴻清
以上正本證明與原本無異。
如不服本判決，應於判決送達後10日內，向本院提出上訴狀。
                                書記官  林蔚然
中　　華　　民　　國　　94　　年　　12　　月　  30    日
附錄本案論罪科刑法條全文：
毒品危害防制條例第10條：
施用第一級毒品者，處六月以上五年以下有期徒刑。
施用第二級毒品者，處三年以下有期徒刑。
附表：
┌──┬──────┬──────┬─────────┬───────┐
│編號│查獲時間    │查獲地點　  │查獲機關　　　    │扣案物品      │
├──┼──────┼──────┼─────────┼───────┤
│ 一 │94年3 月24日│臺北縣中和市│臺北縣政府警察局中│海洛因7 包（淨│
│    │0 時40分許  │連城路456 巷│和分局            │重共38.13 公克│
│    │            │3 之29號前  │                  │）、安非他命7 │
│    │            │            │                  │包（原淨重共14│
│    │            │            │                  │4.7 公克，驗餘│
│    │            │            │                  │淨重共144.6 公│
│    │            │            │                  │克）。        │
├──┼──────┼──────┼─────────┼───────┤
│ 二 │94年4 月25日│臺北縣新莊市│臺北縣政府警察局新│              │
│    │19時許      │新樹路671 巷│莊分局            │              │
│    │            │11號        │                  │              │
└──┴──────┴──────┴─────────┴───────┘
